【裁判字號】    99,訴,1206
【裁判日期】    991115
【裁判案由】    妨害風化
【裁判全文】
臺灣高雄地方法院刑事判決              99年度訴字第1206號
公  訴  人  臺灣高雄地方法院檢察署檢察官
被      告  乙○○
上列被告因妨害風化案件，經檢察官提起公訴（99年度偵緝字第
1333號），本院判決如下：
    主  文
乙○○無罪。
    理  由
一、公訴意旨略以：被告乙○○與不詳應召站成員共同基於意圖
    使女子與男客為性交行為而媒介以營利之犯意聯絡，約定於
    應召站成員接獲男客索求性交易服務時，即以電話通知被告
    搭載應召小姐至指定飯店，媒介應召小姐與男客從事性交易
    以營利，即擔任俗稱「馬伕」之工作。於民國98年10月7 日
    晚間8 時40分前某時，被告接獲應召站電話指示，即以電話
    連絡越南籍成年應召女子DO THI HUONG（中文譯名「杜氏香
    」，業經遣返出境），並駕駛車號7495-XL 號自小客車前往
    約定地點，搭載杜氏香至飯店與男客從事性交易。嗣於同日
    晚間8 時40分許，在高雄市○○區○○路與明星街口（起訴
    書誤載明星路），經警發覺被告與杜氏香同在車內形跡可疑
    ，上前盤查而查獲上情，因認被告涉有刑法第231 條第1 項
    圖利媒介性交罪嫌等語。
二、按犯罪事實應依證據認定之，無證據不得認定犯罪事實；不
    能證明被告犯罪者，應諭知無罪之判決，刑事訴訟法第154
    條第2 項、第301 條第1 項分別定有明文。又事實之認定，
    應憑證據，如未能發現相當證據，或證據不足以證明，自不
    能以推測或擬制之方法為裁判基礎（最高法院40年台上字第
    86號判例意旨參照）。且認定犯罪事實所憑之證據，無論直
    接證據或間接證據，其為訴訟上之證明，須於通常一般之人
    均不致有所懷疑，而得確信其為真實之程度者，始得據為有
    罪之認定，倘其證明尚未達到此一程度，而有合理之懷疑存
    在而無從使事實審法院得有罪之確信時，即應由法院諭知被
    告無罪之判決（同院76年台上字第4986號判例意旨參照）。
三、公訴意旨認被告乙○○涉犯上開犯行，係以被告於偵查中之
    供述、證人杜氏香於警詢、偵查中之證述、臺灣高雄地方法
    院檢察署檢察官94年度偵字第4570號起訴書，為其主要論據
    。訊據被告堅決否認有何妨害風化犯行，辯稱：伊係在夜市
    搭訕杜氏香而結識，僅認識2 天，查獲當日係駕車送杜氏香
    返家，並非搭載她去賣淫等語。經查：
  (一)被告因於98年10月7 日晚間8 時40分，駕駛車號7495-XL 號
    自小客車搭載越南籍女子杜氏香，行經高雄市○○區○○路
    與明星街口時，經警執行路檢發現杜氏香為逾期居留之外籍
    人士等情，業據被告自承不諱（見他字卷第11頁、偵緝卷第
    16頁、本院審訴卷第15頁、訴字卷第44、61頁），且經證人
    杜氏香於警詢及偵查中（見警卷第2 頁、偵卷第5、24 頁）
    、證人即高雄市政府警察局保安大隊特勤中隊員警甲○○、
    鼓山分局刑事第三組（外事組）員警丙○○於本院審理中（
    見本院訴字卷第44-45、48-49頁），分別證述明確，復有高
    雄市政府警察局鼓山分局「查獲外來人口在臺逾期停留、居
    留或其他非法案件通知書」、鼓山分局公務電話紀錄簿、杜
    氏香護照影本、內政部警政署外僑入出境資料、杜氏香指認
    被告照片、車號7495-XL 號自小客車車籍查詢資料在卷可稽
    （見警卷第26-29 、33、35頁）。又被告曾於94年間因受僱
    於應召站並搭載應召小姐至指定飯店從事性交易而為警查獲
    ，經本院判處有期徒刑1 年2 月，緩刑3 年確定等情，有本
    院94年度簡字第3038號刑事簡易判決、臺灣高雄地方法院檢
    察署檢察官94年度偵字第4570號聲請簡易判決處刑書在卷可
    參（見本院訴字卷第16-19 頁、偵緝卷第20-21 頁），此部
    分之事實固堪認定。
  (二)惟被告於警詢、偵查以迄審判中，始終否認搭載杜氏香從事
    性交易（見他字卷第11-13 頁、偵緝卷第9 、15-16 頁、本
    院審訴卷第15頁、訴字卷第33、56、61-62 頁）。證人即員
    警甲○○於本院審理中證稱：查獲當日伊在南台路、明星街
    口執行例行巡邏勤務，在附近常查獲外籍人士逾期居留如逃
    逸外勞或失蹤人口等案件，未曾在該處查獲等候賣淫之案件
    。伊係在明星街之「明星按摩院」前（隔壁為「金石飯店」
    ）攔下被告駕駛之車輛，被告當時是直行過來，不是要停靠
    路邊，也不是準備停車，是因車子慢下來或怎樣，伊便將他
    攔下盤檢，當時車上僅有被告與後座之杜氏香二人。伊聽杜
    氏香口音就知道她是外籍人士，因依權責僅外事警察始能查
    詢外籍人士身分資料，伊便聯絡轄區鼓山分局外事組，請員
    警丙○○前來查證杜氏香之身分。丙○○到場後就將杜氏香
    拉到一旁詢問，被告在旁等候，後來丙○○要將杜氏香帶回
    她們單位，伊就駕駛巡邏車幫她將杜氏香載過去。當時伊有
    詢問被告與杜氏香之關係，被告說是朋友關係，伊查看被告
    之身分證並抄下身分資料後，因當時沒有辦法證明被告有犯
    罪，就讓他走了。伊載杜氏香去鼓山派出所時，被告好像沒
    有跟過來等語（見本院訴字卷第34、36、42-47 頁）。足見
    被告係駕車搭載杜氏香行經明星街，在明星按摩院前為警攔
    下，攔停之際本在直行當中，並非停靠路旁或準備停車，亦
    無在明星按摩院或其旁金石飯店前讓杜氏香下車之舉動。而
    員警甲○○係因查獲杜氏香疑似逾期居留之外籍人士，乃請
    外事警察丙○○前來協助查證杜氏香之身分，尚非查獲杜氏
    香有何從事性交易之情形。雖依查獲當時車上僅有被告與杜
    氏香二人，而杜氏香竟乘坐在後座而非右前座，足認被告所
    辯其與杜氏香僅係在夜市搭訕認識之朋友，當日係駕車送杜
    氏香返家云云，顯有可疑，惟員警既未查獲杜氏香當時係搭
    車前往飯店欲從事性交易，或甫完成性交易欲搭車離去之事
    實，即難認定被告當日有何駕車搭載應召女子從事性交易即
    擔任「馬伕」之犯行。
  (三)證人即員警丙○○則於本院審理中證稱：當日伊接獲甲○○
    電話稱其查獲1 名逾期居留之外籍女子，伊到場後發現杜氏
    香為逾期居留之越南籍女子，擦濃妝、身上灑香水味道濃厚
    、穿著很短的裙子、很高的高跟鞋，依辦案經驗直覺杜氏香
    係從事性交易之外籍女子，乃詢問杜氏香是否有從事性交易
    工作，她有點聽不懂意思，伊改問「妳是不是有做跟不同的
    男生睡覺那種賺錢的工作」，杜氏香點頭承認。伊再問杜氏
    香說被告是否載她跟不同男生睡覺之人，她說被告是她朋友
    ，今天帶她來吃飯，二人剛吃完飯等語。伊與甲○○以警用
    電腦查詢結果，被告未遭通緝，亦未當場查獲性交易，就讓
    被告離開。因伊係駕駛私人車輛前往現場，便請甲○○協助
    將杜氏香載到鼓山派出所，並請通譯人員協助製作筆錄。在
    派出所等候通譯前來時，伊有問杜氏香是否被告載她去賣淫
    ，她說是，說當天先去吃飯，看怎樣要出去賣淫等語。伊問
    她為何剛才在現場不講，她就笑。通譯來時已經是凌晨，伊
    不在現場，事後閱覽筆錄，發現杜氏香於警詢時供稱當天被
    告是載她去吃飯，但她從事性交易時都是坐這台車等語。且
    派出所同仁告訴伊，當時他們有以杜氏香之電話打給被告，
    請被告將杜氏香之護照送過來，被告說好，但後來是請計程
    車司機送來，他本人沒有過來等語（見本院訴字卷第48-55
    頁）。足見杜氏香於現場確係稱被告為其朋友，當日僅係載
    其外出用餐等語，嗣於警詢中雖改稱被告即係載其從事性交
    易之人，且其從事性交易均係搭乘被告所駕該部自小客車等
    語，惟仍供稱查獲當時被告確僅係載其前往用餐，尚不確定
    當日是否從事性交易等語。至於被告是否接獲員警電話，並
    委請計程車司機將杜氏香之護照送交鼓山派出所一事，被告
    於本院審理中堅決否認，且縱有此情，雖可推認被告有於查
    獲前曾有搭載杜氏香從事性交易之可能性，惟仍不足證明被
    告於查獲當日搭載杜氏香外出，除用餐外，有何將於用餐後
    從事性交易之情，亦未能指明被告於查獲前，曾於何時、地
    搭載杜氏香與何人從事性交易。
  (四)又證人杜氏香於本院審理前，業經內政部入出國及移民署專
    勤事務第二大隊高雄市專勤隊於99年5 月6 日執行驅逐出境
    ，有該專勤隊99年5 月4 日移署專二高市祺字第0998022868
    號書函暨附件執行驅逐出國遣送勤務派遣表在卷可參（見本
    院訴字卷第21-22 頁），已難於審理中到庭接受交互詰問。
    證人杜氏香於警詢中證稱：查獲當日伊與朋友去吃飯，要買
    檳榔時為警查獲。查獲當時伊坐在車號7495-XL 號自小客車
    後座，駕駛者係被告乙○○。伊係接到駕駛者來電要帶伊去
    吃飯，吃完飯後看身體狀況如果OK，10點就要開始接客，是
    否由駕駛者全程接送，伊不清楚，伊根本就不認識駕駛者，
    係來電通知之人告知伊車牌號碼及停車地點，伊就依照通知
    上車。最常通知伊接客之電話號碼為0000000000號，偶而會
    有0000000000號、0000000000號電話通知伊接客。今日通知
    伊的電話0000000000號是駕駛乙○○的電話。伊與同鄉「阿
    柳」（LIEU）同住，平日接客都是接到電話通知幾號房後才
    下樓攔計程車，然後將手機拿給計程車司機聽，通知人會將
    接客地點告訴司機，伊到達目的地後就直接依指示進入房間
    性交易，性交易完畢伊就自己坐計程車回住處。接客地點、
    接客總數伊沒在記。最後一次賣淫時間是在10月7 日凌晨3
    、4 時許，在左營的飯店，去的時候仍然是由0000000000這
    支電話指示計程車司機載往該處等語（見警卷第1-4 頁）。
    惟其於99年3 月16日偵查中證稱：查獲當日伊與朋友去吃飯
    ，但是那個地方不能停車，伊停車就被警察抓了，警察發現
    伊非法打工就把伊抓起來。伊不是與那個人做色情交易，他
    是伊朋友等語（見偵卷第5 頁）。其於99年4 月15日調查局
    另案詢問時證稱：伊在高雄地區從事應召工作，客人都是同
    鄉「阿柳」幫忙介紹，「阿柳」聯絡客人後，由客人打電話
    給伊約定在哪裡碰面，伊再搭計程車前往。查獲當時係伊在
    臺灣的男友「阿升」約伊到六合夜市吃東西，「阿升」載伊
    剛好找到車位停妥車子時，警察盤查伊身分證件，已經逾期
    居留，所以被送到高雄市專勤隊收容。「阿升」係伊男友兼
    熟客，不是接送伊應召之車伕等語（見他字卷第23-24 頁）
    。其於同日偵查中又證稱：伊在臺灣期間有從事性交易，因
    為伊在臺灣有一個同鄉女性友人，只有要客人她就會打電話
    叫伊直接到飯店，後來都是飯店的人直接打電話給伊。查獲
    當天伊坐在一個男客的車上，那個男客叫「阿勝」（音譯）
    ，他常會找伊，當天二人是要去吃飯。伊在警局是說他是客
    人，說他載伊去吃飯，不是說他載伊去賣淫。但是在這次吃
    飯前幾天，他確實有載伊去賣淫共3 次等語（見偵卷第29-
    30頁）。經核證人杜氏香各次證述，除均證稱被告為其朋友
    （男友或熟客），查獲當時係駕車載其前往用餐等語，未曾
    更易外；對其從事性交易時，究係自行攔計程車，將行動電
    話交由計程車司機與應召站人員對話而載往飯店，或由被告
    駕車載往飯店，前後證述均非一致，已難僅摘取其中不利於
    被告之陳述，遽而認定被告犯行。況縱認證人杜氏香所稱被
    告載其用餐後，將於當日10時開始從事性交易等語屬實，則
    於查獲當時，尚無從事性交易之對象，被告尚無任何圖利媒
    介性交之著手行為，而該罪又無處罰預備犯之規定，自難認
    被告有何犯罪行為。
  (五)另依證人杜氏香於警詢中之證述，查詢行動電話門號000000
    0000、0000000000、0000000000、0000000000號之申請使用
    人資料，分別以林翠華（另經檢察官為不起訴處分）、傅佳
    甄、陳香君、游騰益名義申請使用，有威寶電信門號申請書
    、通聯調閱查詢單、臺灣高雄地方法院檢察署檢察官99年度
    偵字第6879號不起訴處分書在卷可查（見警卷第15-16 、36
    -43 、45-46 、48頁、偵卷第10-11 、37-38 頁）。而證人
    林翠華、傅佳甄、陳香君已分別於警詢或偵查中證述並不認
    識乙○○或杜氏香，亦無使用或出借他人使用上開電話聯繫
    杜氏香從事性交易等語（見警卷第5-12、17-20 頁、偵卷第
    18-19 頁），並無證據足認被告確有持用上開行動電話門號
    與證人杜氏香聯繫。
四、綜上所述，本件公訴意旨除證人杜氏香上開前後不一之證述
    ，及被告前有擔任車伕之妨害風化前案紀錄外，並無其他證
    據足認被告於查獲當日除搭載杜氏香外出用餐外，有何搭載
    杜氏香前往飯店從事性交易之犯行；亦未能指明被告將於何
    時、何地搭載杜氏香前往飯店與何人從事性交易；或於查獲
    之前曾於何時、何地搭載杜氏香前往飯店與何人從事性交易
    ，起訴之犯罪事實即非明確，復缺乏相當證據足以證明，應
    認舉證尚有不足，難以妨害風化之罪名相繩。此外，本院依
    現存卷證，復查無其他積極證據足證被告確有公訴意旨所指
    犯行，即屬犯罪不能證明，揆諸前開說明，應諭知被告無罪
    之判決。
據上論斷，應依刑事訴訟法第301 條第1 項，判決如主文。
本案經檢察官丁○○到庭執行職務。
中    華    民    國    99    年    11    月    15    日
                  刑事第十六庭  審判長法  官  曾逸誠
                                      法  官  洪榮家
                                      法  官  林柏壽
以上正本係照原本作成。
如不服本判決應於收受判決後10日內向本院提出上訴書狀，並應
敘述具體理由。其未敘述上訴理由者，應於上訴期間屆滿後20日
內向本院補提理由書（均須按他造當事人之人數附繕本）「切勿
逕送上級法院」。
中    華    民    國    99    年    11    月    15    日
                                      書記官  洪嘉慧

司法院資訊處製作；財團法人民間司法改革基金會備份。
